臺灣臺中地方法院民事裁定
                                       110年度破字第13號
聲  請  人  財團法人中華家庭教育互助協會

法定代理人  許勇順  


上列聲請人聲請宣告破產事件，本院裁定如下：
    主  文
宣告財團法人中華家庭教育互助協會破產。
選任蔡宗隆律師為破產管理人。
聲請程序費用由聲請人負擔。
    理  由
一、聲請意旨略以：伊於民國89年1月間申請立案獲准，為一非
    以營利為目的之社會團體，立案宗旨在於創設一互助平台，
    使會員得藉由會員共同集資方式，互相協助負擔會員往生後
    之喪葬費用。因伊依法不得投資，故主要收入為會員所繳之
    會費，而支出項目除行政費用外，則為應給付往生會員受益
    人之往生慰問金。惟因社會環境變遷，伊之會員持續減少，
    導致會費及可供發放之往生慰問金金額隨之減少，伊已陷入
    不敷出之窘境。現伊積欠390位往生會員受益人往生慰問金
    ，總計新臺幣（下同）92,405,700元；另以開立支票方式給
    付16位往生會員受益人往生慰問金，而積欠票款4,005,400
    元；又尚生存會員所繳會費須退還，此部分積欠124,922,90
    0元。而伊名下之財產為現金110,320元、銀行存款6,496,85
    7元，另伊所有之坐落臺中市○區○○段0000地號土地及其上同
    段8812建號建物，係伊於100年間以24,250,000元購買，除
    此之外別無其他財產可供清償。伊財產顯不足清償所負債務
    ，爰請求法院裁定准予破產宣告等語。
二、破產，對債務人不能清償債務者宣告之；破產，除另有規定
    外，得因債權人或債務人之聲請宣告之；債務人不能清償債
    務者，依本法所規定和解或破產程序，清理其債務；債務人
    停止支付者，推定其為不能清償。破產法第1條、第57條、
    第58條第1項分別定有明文。而所謂不能清償債務者，係指
    債務人欠缺清償能力，對於已屆清償期，且已受請求之債務
    之全部或主要部分，可預見其為一般且繼續地不能清償之財
    產狀況。至於停止支付，係指債務人對於債權人表示不能支
    付一般金錢債務意旨之行為，債務人只要停止支付，即推定
    不能清償。亦即債務人之財產如足敷清償破產財團之費用及
    財團之債務，不僅應宣告破產，且依破產法第148條之規定
    ，亦不得裁定宣告破產終止。
三、經查：
(一)聲請人主張其積欠往生會員受益人之債務為92,405,700元、
    4,005,400元，另應返還生存會員所繳會費124,922,900元等
    情，業據其提出債權人清冊、票據明細、會員名冊在卷可稽
    。姑不論聲請人上開應返還生存會員會費124,922,900元之
    債務是否均屆清償期或已受請求，聲請人已屆清償期之債務
    至少已達96,411,100元（計算式：00000000+0000000=00000
    000）。又依聲請人所提之財產狀況說明書、存摺明細、土
    地及建物所有權狀、不動產買賣價金安全信託報告書，及本
    院依職權調閱之稅務電子閘門財產調件明細表、土地建物所
    示，聲請人有現金110,320元、銀行存款6,496,857元（計算
    式：0000000+334380+4400+0000000+0000000+184710+00000
    00=0000000），另其名下坐落臺中市○區○○段0000地號土地
    及其上同段8812建號建物，未經設定擔保物權，雖依課稅現
    值及土地公告現值總價7,699,300元，惟市場交易價值應可
    達24,250,000元，是聲請人之財產為30,857,177元（計算式
    ：0000000+00000000=00000000）。足見聲請人之負債已超
    過資產甚多，顯有不能清償之情形。
(二)破產管理人之報酬，由法院定之，破產法第84條定有明文。
    依往例多由承辦法官斟酌案情繁簡、破產管理人處理破產財
    團之財產難易、時間長短、分配是否適當等事項，參酌會計
    師公會或律師公會酬金標準斟酌核定之。查本件聲請人之資
    產價值約3000萬元，而其債權人均為會員或會員之受益人，
    是破產管理人處理破產財團相關事宜，應無顯著困難，法院
    核定破產管理人之報酬應不致過高。綜合上情，聲請人現存
    資產經扣除優先債權、支付破產財團費用後，應尚有餘款可
    分配予全體債權人，本件應有宣告破產之必要與實益。故聲
    請人聲請宣告破產，於法即無不合，應予准許。
四、破產管理人，應就會計師或其他適於管理該破產財團之人中
    選任之，破產法第83條第1項定有明文。查蔡宗隆律師列名
    社團法人臺中律師公會願任破產管理人名冊，本院依職權徵
    詢蔡宗隆律師意願，據其表明同意擔任本件之破產管理人，
    爰選任蔡宗隆律師為本件破產管理人，以利進行本件破產程
    序。
五、法院為破產宣告時，應選任破產管理人，並決定左列事項：
    一、申報債權之期間。但其期間，須在破產宣告之日起，15
    日以上，3個月以下。二、第一次債權人會議期日。但其期
    日，須在破產宣告之日起1個月以內，破產法第64條固有明
    文。惟本院就破產事件之事務分配，係將破產之裁定與破產
    裁定確定後之破產程序分由民事庭與民事執行處法官辦理，
    未免將來案件移由民事執行處法官辦理時，作業時程難以配
    合，爰將此申報債權期間與第一次債權人會議期日交由執行
    處承辦法官決定，併此敘明。
六、依破產法第63條、第64條，裁定如主文。
中　　華　　民　　國　　110 　年　　12　　月　　24　　日
　　              民事第三庭  法  官  劉育綾
正本係照原本作成。
如對本裁定不服，應於裁定送達後10日內向本院提出抗告狀（須
附繕本），並繳納抗告裁判費新臺幣1,000元。
中　　華　　民　　國　　110 　年　　12　　月　　24　　日
　                            書記官　黃詩涵